【裁判字號】    94,基簡,508
【裁判日期】    950119
【裁判案由】    損害賠償
【裁判全文】
臺灣基隆地方法院民事簡易判決         94年度基簡字第508號
原      告  甲○○
被      告  乙○○
                      （另案於臺灣基隆監獄執行中)
上列當事人間損害賠償事件，經本院刑事庭移送前來（94年度附
民字第21號），本院於95年1月11日言詞辯論終結，判決如下：
    主  文
被告應給付原告新臺幣壹拾萬陸仟捌佰玖拾玖元，及自民國九
十四年五月十二日起至清償日止，按年息百分之五計算之利息。
原告其餘之訴駁回。
訴訟費用由被告負擔四分之一，餘由原告負擔。
本判決原告勝訴部分得假執行。
原告其餘假執行之聲請駁回。
    理由要領
一、原告起訴主張被告於民國（下同）93年8月25日18時10分許
    ，駕駛車號9N-4133號自用小客車，沿基隆市○○路之內側
    車道往華四街方向直行，於行至光一路與華三街交岔路口時
    ，原應注意行經無號誌交岔路口時，應減速慢行，作隨時停
    車之準備，又汽車行駛時，駕駛人應注意車前狀況，並隨時
    採取必要之安全措施，而依當時之情況，亦別無不能注意之
    情事，竟疏於為前開注意，致所駕駛之自用小客車左前車頭
    保險桿不慎撞及原告所騎乘，由華三街橋下往光二路方向直
    行，亦駛至前開交岔路口之車號GLX-930號重型機車，原告
    受此撞擊，人車滑倒在地，並因而受有中央脊柱症候群、右
    側腓骨骨折、左側胸挫傷、左側鎖骨骨折等傷害。此經原
    告就傷害部分提出告訴，業經檢察官以93偵字第4192號提起
    公訴，並經鈞院以94年度訴字第266號判處被告有期徒刑參
    月在案，爰依侵權行為請求被告賠償所受損害等情，為被告
    所不爭執，核與本院依職權調取上開刑事案卷查閱屬實，堪
    認原告上開主張為真實。
二、按不法侵害他人之身體或健康者，對於被害人因此喪失或減
    少勞動能力或增加生活上之需要，應負損害賠償責任；不法
    侵害他人之身體、健康者，被害人雖非財產上之損害，亦得
    請求賠償相當之金額，民法第193 條第1 項、第195 條第1
    項前段分別定有明文。原告依上開規定，請求被告對其所受
    損害負賠償之責，洵屬有據，爰就原告各項請求金額有無理
    由，逐一說明如下：
  (一)醫療費用部分：
    原告請求被告給付其因本件車禍受傷所支出之醫療費用合計
    新台幣 (下同）17,177元部分，業據原告提出醫藥收據為證
    ，核實相符，被告對此亦不爭執，應予准許。
  (二)看護費用部分：
    原告請求被告給付其住院8日期間由妻子看護之費用，每日
    2,000元，合計16,000元部分，為被告所不爭執，應予准許
    。
  (三)減少薪資所得部分：
    原告主張其遭被告撞傷有四個月無法工作，依其每月薪資
    50,000計算，請求被告賠償其無法工作之損失200,000元部
    分，業據原告提出其93年度各類所得扣繳暨免扣繳憑單一紙
    證明其每月薪資有50,000之多，並提出留職停薪證明一紙，
    證明其確自車禍發生後（即93年8月25日）因無法工作而向
    公司辦理留職停薪，直至94年1月1日始申請復職；被告對此
    亦不加以爭執，僅辯稱原告之請求金額過高等語。惟據本院
    依職權向行政院衛生署基隆醫院函查原告甲○○接受診治及
    恢復情形結果，醫院表示原告因車禍致使頸椎受傷，雙手麻
    木無力，學理疾病為中央脊柱症候群，為頸椎脊髓受傷之疾
    病，依文獻與臨床經驗，此疾病大部分可藉由復健治療獲得
    相當程度改善，但無法百分之百復原等情，有行政院衛生署
    基隆醫院94年12月29日基醫病字第0940010008號函在卷可稽
    。依原告工作係擔任裝設鐵捲門工程，屬需用勞力之粗重工
    作，其因車禍所導致之中央脊柱症候群、右側腓骨骨折、左
    側胸挫傷、左側鎖骨骨折等傷害，自無法從事該鐵工之工
    作，且需較長時間方能回復原來所從事工作之能力，而原告
    亦在該段休養期間未再從事任何工作，是本院審酌一切情況
    ，依民事訴訟法第222條第2項規定，認原告所受工作之損失
    以每月50,000元計算四個月無法工作之損失，應屬允當，即
    原告可向被告求償之工作損失賠償應為200,000元（50,00 0
    元×4＝200,000元）。
  (四)機車修理費用部分：
    原告請求受損機車之修理費用9,070元，業據提出機車修理
    收據一紙為證，被告對此復不爭執，應予准許。
  (五)精神慰撫金部分：
    按不法侵害他人之身體、健康者，被害人雖非財產上之損害
    ，亦得請求賠償相當之金額，民法第195 條第1 項前段定有
    明文。本件原告因車禍受有中央脊柱症候群、右側腓骨骨折
    、左側胸挫傷、左側鎖骨骨折等傷害，有行政院衛生署基
    隆醫院診斷證明書附卷可稽，則原告身體受傷之情況及精神
    上痛苦之程度，非常人所能忍受。本院審酌原告因被告駕車
    疏於注意致碰撞受傷，被告雖無蓄意傷害犯意，然原告因此
    過失傷害不但侵蝕其體力，且治療多日時有疼痛，而被告事
    後復未能與原告和解，屢經民、刑事興訟多時，造成生活不
    便，其肉體上暨精神上自受有相當之痛苦，爰審酌原告所受
    之傷害及被告之犯行、犯後態度等一切情狀，認原告請求慰
    撫金100,000元為適當。
三、復按損害之發生或擴大，被害人與有過失者，法院得減輕賠
    償金額或免除之，民法第217條第1項定有明文。本件車禍發
    生之因，其一端固在被告駕駛上開自用小客車行經無號誌岔
    路口未減速慢行而與原告所騎乘之機車發生碰撞，致原告身
    體受有傷害，其駕駛行為自有過失，已如前述；惟原告騎乘
    機車行經無號誌岔路口，屬左方車未停讓屬右方車之被告所
    駕駛之車輛先行，致兩車發生碰撞，為本件車禍之肇事主因
    ，實與有過失。本院斟酌兩造之過失程度，認原告未遵守交
    通規則，為肇事主因；而被告之過失程度較輕，為肇事次因
    ，故所應負之過失責任為百分之四十。從而依過失相抵之法
    則，原告得請求賠償之金額為136,899元【 (17,177元＋16,
    000元＋200,000元＋9,070元＋100,000元）×40%＝136,899
    元（元以下四捨五入）】。
四、從而，原告依侵權行為損害賠償之法律關係請求被告給付
    136,899元，為有理由，應予准許；逾此範圍之請求，則無
    依據，應予駁回。
五、本件係民事訴訟法第427條第1項所定之標的金（價）額五十
    萬元以下之財產權訴訟，本院應依職權就原告勝訴部分宣告
    假執行。至原告其餘假執行之聲請，因該部分訴經駁回而失
    所依據，應併予駁回。
六、本件雖屬刑事附帶民事訴訟經移送民事庭而免納裁判費用，
    然於本件審結後或可能有鑑定費用、證人旅日費、公示送達
    登載新聞紙等之訴訟費用產生，故仍有諭知兩造負擔訴訟費
    用比例之必要，附予敘明。
中    華    民    國    95    年    1     月    19    日
                  簡易庭法  官  林玉珮
以上正本係照原本作成。
對於本件判決如有不服，應於收受送達後20日內向本院提出上訴
書狀，上訴於本院合議庭，並按他造當事人之人數附具繕本。
中    華    民    國    95    年    1     月    19    日
                        書記官  洪福基


司法院資訊處製作；財團法人民間司法改革基金會備份。
